# 急关于租户欠租后调解减收，计入长期应收款的初始及后续计量账务处理问题

提问人：acczhm 时间：2019-04-15 13:35:47
请教一个我们目前项目遇到的长期应收款问题，盼陈版、各位老师百忙之中给个宝贵指导意见：A 公司商业物业出租给 B 公司， 2018 年按合同及实际发生费用大致数为应收累欠租金 1200 万，物业费 200 万、水电空调费100 万，（自 18 年纠纷以来基本未付，权且以上述数据为例）。 2019 年 3月 A 公司发起诉讼追索，经民事调解，结果为打 5 折成总额 750 万，且自 19 年末至 21 年末前三期各支付 200 万、 200 万、 350 万。 17 年起B公司尚有 200 万押金在A公司账上记其他应付款。现合同继续执行仍按月租 100 万计。企业 18 年即未计提租金收入，企业认为 B 公司强势且确实找到了些物业没到位之处，生意也不太好，按收入确认条件 “相关的经济利益很可能流入企业” 等对照，确认收入定性上不充分，定量上难以把握，不能简单按照合同确认，事实也是现在打官司才可能收回一半并且要几年时间回款，当然企业也有税收包括增值税、所得税和房产税的考虑，但同意审计人员按现调解书结果调增 18 年营业收入 750 万，至此这样处理我们审计人员认为是适当的。请教： 1 、现调增 18 年末长期应收款 750 万，初始计量是否按照融资性质业务计算确认未实现融资收益？ 2 、该长期应收款是计提坏账准备还是资产减值准备？ 3 、该长期应收款应按单项重大计提，如果按各期均能及时回款 250 万，则因为在列报时未实现融资收益已抵减了应收期末数，则完全不用考虑减值准备或坏账准备，那么还需放入比如账龄组合去计提准备么，但该公司账龄组合一年内即为 5%，是不是有超提之嫌，并请问账龄怎么分，第 2 年全部变成1-2 年的话准备率为 10%？ 4 、B 公司现在 A 公司账上的押金是否在列报时抵销长期应收款中最长账龄部分即350 万那段？谢谢！

回答人：chenyiwei
1 、因为分三年收回，资金时间价值因素对其公允价值计量影响重大，故应考虑其折现因素的影响。
2 、长期应收款一般不使用坏账准备的名称，而作为资产减值损失（虽然两者性质上相同）
3 、由于其信用风险特征特殊，故应按个别认定法计提准备，且不再并入其他组合去考虑准备问题（事实上应该没有信用风险特征与之类似的组合）。
4 、因为预定收款期较长，因此不建议采用账龄法计提。而考虑其对方的财务状况、还款能力、该款项是否逾期等。